# 关于天使投资的会计处理

提问人：起风了啊 时间：2019-11-19 06:30:21
@chenyiwei 请问陈版，A 公司进行天使投资，给予 B 公司 50 万元的资助款用于项目孵化，不作为股东出资，平时无收益，B 公司破产注销不收回本金，唯一权利是在 B 公司IPO时可以优先将资助款折价成股权，那么 A公司（未使用新金融准则）应该作为可供出售金融资产按成本法计量，还是在其他应收款按债权先做处理，还是要将这个权利作为看涨期权处理？谢谢陈版。

回答人：chenyiwei
请说明A 公司的该项天使投资，除了 IPO退出以外，还有无其他退出和回收的安排？在转股之前是否可享受股利分配？如果是，和原有股东是否同股同权？

提问人：起风了啊 时间：2019-11-22 06:30:22
@chenyiwei 陈版你好，A 公司除 IPO退出外无其他退出回收安排，转股权之前无任何收益，也不是作为股东出资，这笔资助款的权利只有 IPO 时优先兑换股权，即使 B 公司项目失败注销，款项也不会退回。

回答人：chenyiwei
建议原准则下作为可供出售，期末谨慎进行减值测试。